【裁判字號】    97,執消債更,10
【裁判日期】    980601
【裁判案由】    更生事件
【裁判全文】
臺灣宜蘭地方法院民事裁定          97年度執消債更字第10號
債  務  人  乙○○
債  權  人  新加坡商星展銀行股份有限公司 (原寶華商銀)
法定代理人  陳亮丞
債  權  人  台新國際商業銀行股份有限公司
法定代理人  蔡孟
債  權  人  荷商荷蘭銀行股份有限公司(原臺東企銀)
法定代理人  丙○○
債  權  人  中國信託商業銀行股份有限公司
法定代理人  丁○○
債  權  人  永豐信用卡股份有限公司
法定代理人  李明源
債  權  人  美商花旗銀行股份有限公司
法定代理人  甲○○
上列當事人聲請消費者債務清理事件，本院裁定如下：
    主  文
債務人所提如附件一所示之更生方案應予認可。並自本裁定確定
之次月起，於每月15日給付。
債務人在未依更生條件全部履行完畢前，其生活程度應受如附件
二所示標準之限制。
    理  由
一、本件債務人於民國98年4月3日提出之更生方案，主張自法院
    裁定認可更生方案之翌日起，每一個月為一期，共分72期，
    6年清償，每清償8,000元；並向各債權人按月給付每期之清
    償金額等語。前經本院函請債權人就債務人所提之更生方案
    ，以書面確答是否同意，其中債權人美商花旗商業銀行股份
    有限公司表示同意外，其餘債權人均以不同意函復。惟該同
    意更生方案之已申報無擔保及無優先權債權人並未過半數，
    且其所代表之債權額9,799元，亦未逾已申報無擔保及無優
    先權債權總額1,071,183元之二分之一，無法依消費者債務
    清理條例第60條第2項規定視為債權人會議可決更生方案。
二、按債務人有薪資、執行業務所得或其他固定收入，法院認更
    生方案之條件公允者，得不經債權人會議可決，逕依債務人
    之聲請或依職權以裁定認可更生方案；法院為認可之裁定時
    ，因更生方案履行之必要，對於債務人在未依更生條件全部
    履行完畢前之生活程度，得為相當之限制，消費者債務清理
    條例第64條第1項、第62條第2項分別定有明文。
三、查本件債務人聲請更生，前經本院以97年度消債更字第12號
    民事裁定開始更生程序在案，有上開裁定在卷可參，而債務
    人確有薪資收入，亦有其任職之普仁健康診所服務證明書及
    97年度各類所得扣繳暨免扣繳憑單在卷足憑。再觀諸債務人
    所提如附件一所示之更生方案，其清償總額合計為768,000
    元，雖僅為已申報無擔保及無優先權債權總額1,071,183元
    之71.70%。惟債務人配偶蘇志偉所有之「羅東鎮○○路405
    巷2-6號三樓」建物及其坐落土地，每月房貸15,000~16,000
    元，屬於家庭生活費用，全由蘇志偉負擔，有債務人98年4
    月3日陳報狀在卷可稽。而債務人之二名子女蘇凡（91年5月
    16日生）、蘇恩（95年10月22日生）年僅7、3歲，仍需賴債
    務人扶養。債務人為聲請更生，就每月收入40,025元扣除32
    ,317元必要支出後之餘額7,708元，提出每期清償8,000元；
    另於每年3、10月各期增加清償金額16,000元。足認其有履
    行該更生方案之誠意，其條件核屬公允、適當、可行。復查
    ，債務人無同條例第64條2項所定：「一、債務人於七年內
    曾一破產法或本條例規定受免責。二、有前條第1項各款情
    形之一者。三、無擔保及無優先權債權受償總額，顯低於法
    院裁定開始更生程序，依清算程序所得受償之總額。四、無
    擔保及無優先權債權受償總額，低於債務人聲請更生前二年
    間，可處分所得扣除自己及依法應受其扶養者所必要生活費
    用之數額。」且無同條例第64條第2項所定不應逕予認可之
    消極事由存在，分別有本院查詢表、財產清單、債務人更生
    聲請狀所附之聲請更生前二年內之財產及收入狀況說明書在
    卷可稽。故不經債權人會議可決，予以認可該更生方案。另
    並依上開規定，就債務人在未依更生條件全部履行完畢前之
    生活程度，裁定為相當之限制，爰裁定如主文。
中    華    民    國    98    年    6     月    1     日
              民事庭    司法事務官  楊思誠
上為正本係照原本作成
如不服本裁定，應於裁定送達後10日內，以書狀向本院司法事務
官提出異議。
中    華    民    國    98    年    6     月    5     日
                        書  記  官  李茂榮
附件一：更生方案
  ┌─────────────────────────┐
  │壹、更生方案內容                                  │
  │1.認可裁定確定之次月起，每一月為一期，共72期。    │
  │2.每期清償新台幣（下同）8,000元；其中每年3、10 月 │
  │  每期各增加清償金額16,000元。債權人分配金額如貳之│
  │  分配表所示。                                    │
  │3.債務總金額：1,071,183元                         │
  │4.清償總金額：768,000元                           │
  │5.可分配金額：（1）第1~72期共計：576,000元（2）每 │
  │  年3、10月共計12期，增加清償金額192,000元        │
  │6.清償比例：（1）53.77% （2）17.92%               │
  ├─────────────────────────┤
  │貳、更生清償分配表                                │
  ├──┬─────┬─────┬────┬─────┤
  │編號│債權人    │債權金額  │（1）每 │（2）每年3│
  │    │          │          │期可分配│、10月各期│
  │    │          │          │金額（元│增加可分配│
  │    │          │          │）      │金額（元）│
  ├──┼─────┼─────┼────┼─────┤
  │  1 │新加坡商星│          │        │          │
  │    │展銀行股份│234,884   │1,754   │3,508     │
  │    │有限公司  │          │        │          │
  ├──┼─────┼─────┼────┼─────┤
  │  2 │台新國際商│          │        │          │
  │    │業銀行股份│339,128   │2,533   │5,065     │
  │    │有限公司  │          │        │          │
  ├──┼─────┼─────┼────┼─────┤
  │  3 │荷商荷蘭銀│          │        │          │
  │    │行股份有限│342,638   │2,559   │5,118     │
  │    │公司      │          │        │          │
  ├──┼─────┼─────┼────┼─────┤
  │  4 │中國信託商│          │        │          │
  │    │業銀行股份│50,478    │377     │754       │
  │    │有限公司  │          │        │          │
  ├──┼─────┼─────┼────┼─────┤
  │  5 │永豐信用卡│          │        │          │
  │    │股份有限公│74,256    │554     │1,109     │
  │    │司        │          │        │          │
  ├──┼─────┼─────┼────┼─────┤
  │  6 │美商花旗商│          │        │          │
  │    │業銀行股份│29,799    │223     │446       │
  │    │有限公司  │          │        │          │
  ├──┼─────┼─────┼────┼─────┤
  │    │合  計    │1,071,183 │8,000   │16,000    │
  ├──┴─────┴─────┴────┴─────┤
  │參、補充說明                                      │
  │1.第1~72期每期可分配金額＝債權金額×清償比例÷72期│
  │  （元以下四捨五入）                              │
  │2. 每年3、10月各期增加可分配金額＝債權金額×清償比│
  │   例÷12期（元以下四捨五入）                     │
  │3.債務人於履行更生方案前，應自行向各債權人詢問還款│
  │  方式，並依期履行。                              │
  └─────────────────────────┘
附件二：
 債務人在未依更生條件全部履行完畢前應受下列之生活限制：
 1、 不得為奢侈、浪費之行為。
 2、 不得為賭博或其他投機行為。
 3、 不得為金錢借貸之行為。
 4、 不得為不動產之處分。
 5、 不得搭乘計程車、高鐵、飛機、輪船。但因職務所需且由任
     職機關或團體支付者不在此限。
 6、 不得從事國外遊學或出國旅遊等消費活動。
 7、 不得投資金融商品（如股票、基金等）之相關行為。
 8、 不得駕駛超過新台幣（下同）500,000元以上之車輛。但因
     營業謀生必要者，不在此限。
 9、 每月日常生活支出不得逾政府公告當年度各縣市最低生活標
     準。
 10、每人每月房屋租金不得逾4,000元，每戶每月不得逾10,000
     元。
 11、除維持生計之必要外，不得購買1,000元以上之商品或服務
     。
 12、每月應製作收入支出帳目明細並保留收據或憑證，以供法院
     定期查核。


司法院資訊處製作；財團法人民間司法改革基金會備份。
